【裁判字號】    98,消債更,84
【裁判日期】    980424
【裁判案由】    更生事件
【裁判全文】
臺灣士林地方法院民事裁定            98年度消債更字第84號
債  務  人  乙○○
債務人聲請更生事件，本院裁定如下：
    主  文
債務人應於本裁定送達後三十日內，補提如附表所示文件及資料
到院。
    理  由
一、按債務人與金融機構協商成立者，不得聲請更生或清算，但
    因不可歸責於己之事由，致履行顯有重大困難者，不在此限
    。本條例施行前，債務人依金融主管機關協調成立之中華民
    國銀行公會會員辦理消費金融案件無擔保債務協商機制與金
    融機構成立之協商，準用前項之規定，消費者債務清理條例
    第151 條第5 項、第6 項分別定有明文。又債務人聲請更生
    時，所提出之財產及收入狀況說明書，應表明下列事項，並
    提出證明文件：一、財產目錄，並其性質及所在地。二、最
    近五年是否從事營業活動及平均每月營業額。三、收入及必
    要支出之數額、原因及種類。四、依法應受債務人扶養之人
    ，此觀諸消費者債務清理條例第43條第6 項規定自明。次按
    ，債務人聲請更生或清算不合程式或不備其他要件者，法院
    應以裁定駁回之，但其情形可以補正者，法院應定期間先命
    補正，同條例第8 條定有明文。且更生之聲請有拒絕提出關
    係文件或為財產變動狀況之報告者，應駁回之，參諸同條例
    第46條第3 款規定自明。
二、查本件債務人具狀聲請更生，漏未提出如附表所示文件及資
    料到院，爰定期命補正，如逾期未補正，則駁回其聲請。
中    華    民    國    98    年    4     月    24    日
                  民事第二庭  法      官  陳玉曆
上為正本係照原本作成。
本件不得抗告。
中    華    民    國    98    年    4     月    24    日
                              書  記  官  朱亮彰
附表：
1、財團法人金融徵信中心當事人綜合信用報告之協商前置專用
   債權人清冊。
2、債務人名下車號1499-DB 之汽車行照影本，並說明該車目前
   使用狀況。
3、最新勞保被保險人投保資料表，及自民國96年2 月起迄今薪
   資單影本及薪資轉帳存摺內頁影本（二者皆須提出）。
4、說明所租賃房屋坪數，供何人居住，如何分擔租金及居住費
   用，並提出所有居住人收入證明，及97年度全年水、電、瓦
   斯、電話費繳費明細（向繳費單位申請）。
5、提出適當單據，「分別詳列」每月債務人個人必要生活費用
   ，家庭共同必要生活費用，及應受扶養人扶養費之明細、各
   細項金額及其必要性，不得以概括項目及概括金額代之。關
   於債務人個人必要生活費用（例如伙食費）應以債務人自身
   花費計算，不得與家屬或應受扶養人合併列計。
6、債務人居住地址位於北投區○○街，距其工作地點臺北榮民
   總醫院未達2 公里，步行時間不逾20分鐘，縱以機車代步，
   所需交通費用亦無每月高達新臺幣（下同）1000元之可能。
   債務人應說明有何使用機車通勤，並支出交通費每月須1000
   元之原因及必要性，或重列實際支出金額。
7、提出應受扶養人沈榮傑95、96年綜合所得稅各類所得資料清
   單，並說明是否領取老人年金及金額。
8、應受扶養人沈榮傑所有扶養義務人為債務人、長子沈昌全及
   沈玉珍，且皆有工作能力。債務人應說明三人如何分擔沈榮
   傑之扶養費用。
9、提出應受扶養人儲彭玉英95、96年綜合所得稅各類所得資料
   清單及最新財產歸屬資料清單，並說明是否領取老人年金或
   其他津貼補助及金額。
10、應受扶養人儲彭玉英所有扶養義務人之收入證明，並說明如
    何分擔扶養費用，及其實際支出之扶養費。若未支出，應釋
    明其未能支出之原因。
11、債務人陳述稱就債權人甲○○之債權9 萬3148元，以每月30
    00元分期還款。債務人應說明自何時起分期還款，截至收受
    本裁定之日止，已清償之金額及債權餘額。
12、債務人已年滿56歲，且勞工保險投保年資已近25年，將可依
    勞工保險條例請領老年給付。債務人應說明預計於何時請領
    ，係一次請領或按月請領，分別得請領之金額。債務人並應
    表明所請領金額於扣除債務人每月生活必要支出後，是否同
    意用以履行更生方案。
13、債務人全戶共計6 人，其所陳報家庭每月共同費用為租金1
    萬5000元，生活費1 萬5000元，伙食費1 萬6000元，合計4
    萬6000元，平均每人每月7667元。債務人部分加計交通費10
    00元，為8667元。債務人配偶之費用應由債務人及其子女共
    同分擔，故債務人應負擔2556元。另債務人配偶每月有勞民
    就養金1 萬3550元，債務人不應再負擔其扶養費。債務人陳
    報其母親及配偶扶養費為2 萬元，扣除其配偶之榮民就養金
    1 萬3550元，其母親之扶養費應為6450 元 ，加計上開共同
    費用7667元，合計1 萬4117元，應由7 名法定扶養義務人共
    同分擔，故債務人應負擔2017元。準此，債務人每月應負擔
    費用應為1 萬3240元，加計分期償還甲○○借款3000元，合
    計為1 萬6240元。依債務人96年綜合所得稅各類所得資料清
    單所載，其平均月薪資所得為4 萬6959元。扣除債務人應負
    擔之1 萬6240元，所餘3 萬0719元，顯足以負擔協商金額2
    萬0470元，且扣除協商金額後尚餘1 萬0249元。並無債務人
    所述「月付金過高，薪資無法兼顧繳款與生活」之事由。債
    務人應再說明有無其他不可歸責於己之原因，致履行協商條
    件顯有困難。


司法院資訊處製作；財團法人民間司法改革基金會備份。
